【裁判字號】    98,簡,40
【裁判日期】    980527
【裁判案由】    偽造文書等
【裁判全文】
臺灣雲林地方法院刑事判決                98年度簡字第40號
公  訴  人  臺灣雲林地方法院檢察署檢察官
被      告  丙○○
上列被告因偽造文書等案件，經檢察官提起公訴（97年度偵緝字
第193 號），被告自白犯罪，本院認宜以簡易程序審理，改依簡
易判決處刑如下
    主      文
丙○○所犯如附表所示之罪，各處如附表所示之刑，應執行有期
徒刑陸月，如易科罰金，以新臺幣壹仟元折算壹日。偽造之「楊
文信」署押共拾枚均沒收之。
    事實及理由
一、按案件經檢察官依通常程序起訴，經法院訊問被告自白犯罪
    ，認為宜以簡易判決處刑者，得不經通常審判程序，逕以簡
    易判決處刑，刑事訴訟法第449 條第2 項定有明文。本案雖
    由檢察官提起公訴，惟被告經本院訊問後自白犯罪事實，本
    院認宜以簡易判決處刑，經裁定改依簡易程序審理。
二、犯罪事實：
  (一)楊哲基於意圖為自己不法所有之單一犯意，於民國95年6
    月初某日，前往甲○設在雲林縣斗六市鎮○路1009號之工作
    室，向甲○偽稱其為楊文信，係雲林縣斗南鎮「順安宮」重
    建委員會主任委員，該「順安宮」後殿興建工程擬採用甲○
    設計之交趾陶，其代表「順安宮」向甲○訂製交趾陶，並應
    由甲○先行支付押標金新臺幣（下同）150 萬元，致甲○陷
    於錯誤，信以為真，接續於95年11月7 日、同年12月27日、
    96年1 月4 日、同年2 月15日及不詳時間，均在甲○上開工
    作室，依序交付110 萬元、20萬元、20萬、10萬元、3 萬及
    2 萬元，合計165 萬元與丙○○。
  (二)楊哲收受上開款項後，另行基於偽造私文書並持以行使之
    個別犯意，分別於95年11月7 日、同年12月27日、96年1 月
    4 日，均在甲○上開工作室，冒用「楊文信」名義，在收款
    證明書上偽造「楊文信」之署名及指印各3 枚，合計共署押
    共6 枚，表示係楊文信本人向甲○收受上載之款項即110 萬
    元、20萬元、20萬元，而偽造該等收款證明書共3 紙，將之
    持交與甲○收執而行使之，足生損害於楊文信本人及甲○。
    又另於96年1 月4 日、同年2 月15日，亦在甲○前揭工作室
    ，冒用「楊文信」名義，在收款證明書上偽造「楊文信」之
    署名及指印各2 枚，合計共署押共4 枚，表示係楊文信本人
    向甲○收受上載之款項即10萬元、3 萬元，而偽造該等收款
    證明書共2 紙，將之持交與甲○收執而行使之，足生損害於
    楊文信本人及甲○。
三、犯罪證據：引用如附件起訴書所載，並補充：被告於本院之
    自白。
四、論罪科刑之理由：
  (一)核被告之所為，係犯刑法第339 條第1 項之詐欺取財罪，及
    同法第216 條、第210 條之行使偽造私文書罪。
  (二)被告於5 紙收款證明上偽造「楊文信」署名之行為，均係偽
    造私文書之部分行為；其偽造私文書後持以行使，均偽造之
    低度行為均為行使之高度行為所吸收，均不另論罪。被告於
    96年1 月4 日，在同一地點，在收款證明書上共偽造「楊文
    信」之署名、指印共4 枚而偽造2 紙私文書，並持以行使，
    係基於單一犯意，以單一行為之數個舉動，接續進行同一犯
    行，而侵害同一法益，為接續犯，屬實質上一罪。
  (三)被告所犯4 次行使偽造私文書罪及詐欺取財罪間，行為互殊
    ，犯意各別，應分論併罰。
  (四)本院審酌被告前因詐欺案件，經本院各以95年度易緝字第22
    號、96年度易字第55號判處有期徒刑6 月、8 月、3 月確定
    ，嗣經減刑及定其應執行刑為有期徒刑10月確定，並於97年
    8 月5 日執行完畢（不構成累犯），素行非佳，利用上開手
    段詐騙被害人，得款165 萬元，惟念其犯後坦承犯行，尚能
    知錯，並與被害人達成民事和解，賠償所受損害，有和解書
    1 份在卷可稽，並衡及被告為高中畢業之教育程度，智識不
    高等一切情狀，各量處如主文所示之刑。
  (五)被告所涉上開各罪之時間均在96年4 月24日以前，合於中華
    民國九十六年罪犯減刑條例第2 條第1 項第3 款之規定，減
    其宣告刑2 分之1 ，各為如主文所示，並定其應執行之刑及
    諭知易科罰金之折算標準。又其係在中華民國九十六年罪犯
    減刑條例施行（96年7 月16日）後之97年7 月1 日始經臺灣
    雲林地方法院檢察署發布通緝，而於同年月25日緝獲歸案，
    有該署97年7 月1 日乙○泰地緝字第528 號通緝書及雲林縣
    警察局斗六分局通緝案件報告書各1 份在可憑，是被告既在
    前開減刑條例施行後始經通緝，即無該條例第5 條所定不得
    減刑規定之適用，仍得予以減刑，附此敘明。
五、被告於收款證明書上偽造「楊文信」之署名及指印共10枚，
    均係偽造之署押，不問屬於被告與否，均依刑法第219 條規
    定宣告沒收之。至上開署押所屬之私文書本身，皆已因行使
    ，而非屬被告所有之物，故不予宣告沒收，附此敘明。
六、據上論斷，依刑事訴訟法第449 條第2 項、第3 項、第454
    第2 項，刑法第210 條、第216 條、第339 條第1 項、第51
    條第5 款、第219 條、第41條第1 項，刑法施行法第1 條之
    1 第1 項、第2 項前段，中華民國九十六年罪犯減刑條例第
    2 條第1 項、第3 款、第7 條，逕以簡易判決處如主文所示
    之刑。
七、如不服本判決應於判決送達後10日內向本院提出上訴書狀。
    （須附繕本）。
中    華    民    國    98    年    5     月    27    日
                  刑事第五庭    法  官  曾鴻文
以上正本證明與原本無異。
                                書記官  顏錦清
中    華    民    國    98    年    5     月    27    日
附錄本判決論罪科刑法條全文：
中華民國刑法第339條第1項：
意圖為自己或第三人不法之所有，以詐術使人將本人或第三人之
物交付者，處5 年以下有期徒刑、拘役或科或併科1 千元以下罰
金。
中華民國刑法第210條
偽造、變造私文書，足以生損害於公眾或他人者，處5 年以下有
期徒刑。
中華民國刑法第216條
行使第210 條至第215 條之文書者，依偽造、變造文書或登載不
實事項或使登載不實事項之規定處斷。
┌──────────────────────────────────────────┐
│附表                                                                                │
├──┬───────────────────────────────────────┤
│序號│處                    刑                         內                        容 │
├──┼───────────────────────────────────────┤
│01  │丙○○犯詐欺取財罪，處有期徒刑捌月，減為有期徒刑肆月，如易科罰金，以新臺幣壹仟│
│    │元折算壹日。                                                                  │
├──┼───────────────────────────────────────┤
│02  │丙○○犯行使偽造私文書罪，處有期徒刑貳月，如易科罰金，以新臺幣壹仟元折算壹日，│
│    │減為有期徒刑壹月，如易科罰金，以新臺幣壹仟元折算壹日。偽造之「楊文信」署押共貳│
│    │枚均沒收之。                                                                  │
├──┼───────────────────────────────────────┤
│03  │丙○○犯行使偽造私文書罪，處有期徒刑貳月，如易科罰金，以新臺幣壹仟元折算壹日，│
│    │減為有期徒刑壹月，如易科罰金，以新臺幣壹仟元折算壹日。偽造之「楊文信」署押共貳│
│    │枚均沒收之。                                                                  │
├──┼───────────────────────────────────────┤
│04  │丙○○犯行使偽造私文書罪，處有期徒刑貳月，如易科罰金，以新臺幣壹仟元折算壹日，│
│    │減為有期徒刑壹月，如易科罰金，以新臺幣壹仟元折算壹日。偽造之「楊文信」署押共肆│
│    │枚均沒收之。                                                                  │
├──┼───────────────────────────────────────┤
│05  │丙○○犯行使偽造私文書罪，處有期徒刑貳月，如易科罰金，以新臺幣壹仟元折算壹日，│
│    │減為有期徒刑壹月，如易科罰金，以新臺幣壹仟元折算壹日。偽造之「楊文信」署押共貳│
│    │枚均沒收之。                                                                  │
└──┴───────────────────────────────────────┘


司法院資訊處製作；財團法人民間司法改革基金會備份。
